【裁判字號】    97,易,3299
【裁判日期】    971218
【裁判案由】    竊盜
【裁判全文】
臺灣板橋地方法院刑事判決              97年度易字第3299號
公  訴  人  臺灣板橋地方法院檢察署檢察官
被      告  甲○○
上列被告因竊盜案件，經檢察官提起公訴（97年度偵字第27329
號），被告於本院準備程序進行中，就被訴犯罪事實為有罪之陳
述，本院告知簡式審判程序之旨，並聽取其與公訴人之意見後，
經本院裁定行簡式審判程序審理後，判決如下：
    主  文
甲○○毀壞安全設備竊盜，累犯，處有期徒刑柒月。
    事  實
一、甲○○前於民國93年間因竊盜案件，經本院以93年度易字第
    982 號刑事判決處有期徒刑1 年2 月，經上訴後由臺灣高等
    法院以94年度上易字第307 號刑事判決撤銷原判決，改判有
    期徒刑1 年6 月確定，嗣於95年6 月15日因縮短刑期假釋出
    監，假釋期間付保護管束，甫於95年10月26日因假釋期滿，
    假釋未經撤銷，其未執行之刑，以已執行完畢論（於本案構
    成累犯）。詎其仍不知悔改，竟基於意圖為自己不法所有之
    犯意，於97年7 月27日凌晨0 時至4 時間某時許，至乙○○
    所經營位於臺北縣新莊市○○○街142 號之商店，趁其夜間
    歇業無人居住在內之際，徒手將該處大門之電動門開關盒扳
    開而予毀壞後，侵入該店內（無故侵入他人建築物部分，未
    據告訴），徒手竊取店內乙○○所有之皮包（內有現金新臺
    幣〈下同〉8, 000元、收款帳單10張及行車執照1 張等物）
    ，得手後，隨即逃離現場，且將所竊得之現金供己花用殆盡
    ，將該收款帳單及行車執照隨手丟棄至某處之垃圾車；嗣乙
    ○○於同日凌晨4 時許，至該店欲開門營業時，發現該店內
    遭竊，遂報警處理，而經臺北縣政府警察局鑑識人員至現場
    採證，在該店內之零錢盒採集指紋1 枚，送內政部警政署刑
    事警察局比對後，發現該指紋與甲○○之右拇指指紋相符，
    因而循線查獲，始查悉上情。
二、案經臺北縣政府警察局新莊分局報告臺灣板橋地方法院檢察
    署檢察官偵查起訴。
    理  由
壹、程序方面：本件被告甲○○所犯係死刑、無期徒刑、最輕本
    刑3 年以上有期徒刑以外之罪，其於準備程序就前揭被訴事
    實為有罪之陳述，經法官告知簡式審判程序之旨，並聽取其
    與公訴人之意見後，本院認無不得或不宜改依簡式審判程序
    進行之處，爰依刑事訴訟法第273 條之1 第1 項、第284 條
    之1 之規定，由本院裁定本件行簡式審判程序，合先敘明。
貳、實體方面：
一、上開事實，業據被告甲○○迭於警詢、偵訊及本院訊問時自
    白不諱，核與被害人乙○○於警詢及本院訊問時指訴之情節
    相符，並有內政部警政署刑事警察局97年8 月22日刑紋字第
    0970124108號鑑驗書1 份及現場照片8 張（詳見偵查卷第8
    、19至22頁）在卷可稽。故被告之自白核與事實相符，應堪
    予採信。是本案事證已臻明確，被告犯行洵堪認定，應予依
    法論科。
二、論罪科刑部分：
(一)、按門鎖為安全設備之一種，毀壞門鎖行竊，自應論以刑法第
    321 條第1 項第2 款之毀壞安全設備竊盜罪。惟此處所謂門
    鎖，係指附加於門上之鎖而言，至毀壞構成門之一部之鎖（
    如司畢靈鎖），則應認為毀壞門扇，最高法院64年第4 次刑
    事庭會議決議(一)可資參照。本案前揭商店之門鎖係獨立外掛
    於門上使用，此有該門鎖照片（詳見偵查卷第19頁）附卷供
    參，是該門鎖顯係屬於安全設備之一種。故核被告所為，係
    犯刑法第321 條第1 項第2 款之加重竊盜罪。再查被告於93
    年間因竊盜案件，經本院以93年度易字第982 號刑事判決處
    有期徒刑1 年2 月，經上訴後由臺灣高等法院以94年度上易
    字第307 號刑事判決撤銷原判決，改判有期徒刑1 年6 月確
    定，嗣於95年6 月15日因縮短刑期假釋出監，假釋期間付保
    護管束，甫於95年10月26日因假釋期滿，假釋未經撤銷，其
    未執行之刑，以已執行完畢論在案，此有臺灣高等法院被告
    前案紀錄表各乙份附卷可證，是其於受有期徒刑執行完畢後
    5 年內故意再犯有期徒刑以上之本罪，為累犯，應依刑法第
    47條第1 項之規定，加重其刑。
(二)、爰審酌被告素行非佳，已如前述，且正值青壯，卻不思循正
    途賺取所需，其犯罪之動機、目的、手段實屬可議，且對社
    會治安及被害人所生之危害非輕，惟其業已於本院97年12月
    4 日準備程序當庭與被害人和解，並當庭給付8,000 元予被
    害人，以彌補被害人所受之損害，且獲得被害人宥恕乙節，
    此有本院該次筆錄第3 頁足資佐證，以及其生活狀況、犯後
    坦承犯行，態度尚可等一切情狀，量處如主文所示之刑，以
    資懲儆。
據上論斷，應依刑事訴訟法第273 條之1 第1 項、第299 條第1
項前段，刑法第321 條第1 項第2 款、第47條第1 項，判決如主
文。
本案經檢察官江祐丞到庭執行職務。
中    華    民    國    97    年    12    月    18    日
                  刑事第十八庭法  官  饒金鳳
以上正本證明與原本無異。
如不服本判決，應於判決送達後10日內，向本院提出上訴書狀，
且上訴書狀應敘述具體理由，而上訴書狀未敘述上訴理由者，應
於上訴期間（即自收受判決書之翌日起算10日）屆滿後20日內補
提理由書。
                              書記官  王春森
中    華    民    國    97    年    12    月    18    日
附錄本案論罪科刑之法律條文：
中華民國刑法第321 條：
犯竊盜罪而有左列情形之一者，處6 月以上、5 年以下有期徒刑
：
一、於夜間侵入住宅或有人居住之建築物、船艦或隱匿其內而犯
    之者。
二、毀越門扇、牆垣或其他安全設備而犯之者。
三、攜帶兇器而犯之者。
四、結夥三人以上而犯之者。
五、乘火災、水災或其他災害之際而犯之者。
六、在車站或埠頭而犯之者。
前項之未遂犯罰之。


司法院資訊處製作；財團法人民間司法改革基金會備份。
